臺灣桃園地方法院刑事判決　　　　　　　 94年度簡上字第7號
上　訴　人　臺灣桃園地方法院檢察署檢察官
被　　　告　丑○○　男　36歲（民國○○年○月○○日生）
　　　　　　　　　　　五
上列上訴人因被告竊盜等案件，不服本院桃園簡易庭93年度桃簡
字第1884號，中華民國93年11月22日簡易判決（聲請簡易判決處
刑案號：93年度速偵字第294 號），提起上訴，暨移送併案審理
（93年度偵字第18944 號、第19190 號、第19729 號，94年度偵
字第2269號、第5088號、第5761號），本院管轄之第二審地方法
院合議庭改依通常程序審理，並自為第一審判決如下：
    主  文
原判決撤銷。
丑○○共同連續意圖為自己不法之所有，而搶奪他人之動產，處
有期徒刑貳年。扣案機車鑰匙把沒收。
    事  實
一、丑○○前曾於民國81年間因違反肅清煙毒條例、違反麻醉藥
    品管理條例案件，經本院以81年度訴字第1542號判決判處有
    期徒刑3 年2 月、5 月，合併定應執行刑為有期徒刑3 年4
    月確定。再於82、83年間依序因違反肅清煙毒條例、違反麻
    醉藥品管理條例二案件，分別經本院以82年度訴字第917 號
    、83年度易字第1417號判決各判處有期徒刑3 年6 月、6 月
    確定，再由本院以83年度聲字第2145號裁定定應執行刑為有
    期徒刑3 年10月確定。上開數罪經送監執行至85年1 月22日
    假釋出監，假釋在外期間不知悔改，又於85年間因違反肅清
    煙毒條例案件，由本院以86年度訴字第128 號判決判處有期
    徒刑3 年8 月，經上訴臺灣高等法院結果，由該院以86年度
    上訴字第2533號判決駁回上訴而確定，並遭撤銷前開假釋。
    另於86年間因違反肅清煙毒條例案件，經臺灣士林地方法院
    以86年度訴字第389 號判決判處有期徒刑3 年6 月確定。丑
    ○○所犯上開數罪，連同撤銷假釋後之殘刑接續執行結果，
    迄92年6 月6 日再次假釋並交付保護管束在外，假釋期間應
    至97年9 月3 日期滿，尚未執行完畢（不構成累犯）。
二、詎丑○○不知悔改，復意圖為自己不法之所有，並計畫以竊
    得之贓車，作為搶奪路人財物之工具，而基於竊盜之概括犯
    意，自93年6 月26日起至93年12月2 日止，連續於附表1 所
    示之時間、地點，以附表1 各項所示之方式，竊取如附表1
    所示之5 名被害人財物；其中，並在甫竊得附表1 編號3 、
    編號4 之贓車後，隨即騎乘上開贓車，於竊車當日之稍後時
    間，或竊車後數日，在路上搶奪3 名被害人財物（此部分搶
    奪犯行，詳如附表2 編號3 、編號6 及編號7 所示）。又基
    於搶奪之概括犯意，自93年10月初某日起至93年12月1 日止
    ，連續於附表2 所示之時間、地點，以竊得之贓車或不詳來
    源之機車作為犯案工具，或單獨或夥同真實年籍不詳綽號「
    佳佳」之成年女子，趁附表2 所示之7 名被害人不備之際，
    徒手自後搶奪被害人財物，得手後即騎乘機車逃逸。嗣先後
    (1)於93年11月4 日晚間11時30分，為警在桃園縣桃園市○○
    路、廣文街口處初次查獲，當場除起出SEH-221 號贓車外，
    另扣得丑○○所有供竊車所用之機車鑰匙2 把；(2)於93年11
    月17日晚間8 時30分許，在桃園縣桃園市○○○路、寶慶路
    口為警再度查獲，當場自丑○○身上起出贓物即被害人甲○○之信用卡、健保卡各1 張（詳如附表2 編號3 所載），並
    扣得丑○○所有供竊車所用之機車鑰匙1 把。
三、案經桃園縣警察局桃園分局移送臺灣桃園地方法院檢察署檢
    察官偵查後，聲請以簡易判決處刑，及移送併案審理。
    理  由
一、訊據被告丑○○坦承上揭連續5次竊盜、7件搶奪等犯行不諱
    。且查：
（一）被告連續於附表1 所示之時間、地點，竊取附表1 所示之
      5 名被害人財物之事實，業經其在本院審理時坦承屬實（
      本院94年1 月14日、2 月25日、3 月11日、3 月30日、4
      月29日、5 月4 日筆錄），核與如附表1 各項所示之5 名
      被害人乙○○、丁○○、子○○、庚○○、己○○分別於
      警訊中指述其等財物失竊之情節，均屬相符（上開被害人
      警訊筆錄，均已經被告同意引用為證據，依序見94年度偵
      字第2269號卷第11頁、93年度速偵字第294 號卷12頁、93
      年度偵字第19190 號卷第12頁、93年度偵字第18944 號卷
      16 頁 、第23頁）。又警員依被告自白追贓結果，被害人
      乙○○失竊之行動電話確係由被告具名出售予不知情之陳
      宏儒一節（詳如附表1 編號1 所示），亦經證人陳宏儒在
      警訊中指述綦詳（已經被告同意引用為證據），並有被告
      出具之切結書、通聯紀錄各1 份附卷可稽（94年度偵字第
      2269 號 卷第14頁、第16頁、第19頁），此亦可佐證被告
      之自白屬實。此外，復有丁○○、庚○○、己○○出具之
      贓物領據共3 份（93年度速偵字第294 號卷第14頁、93年
      度偵字第18944 號卷第18頁、第25頁）、查獲贓物及行竊
      工具照片數張附卷可稽，機車鑰匙3 把扣案可資佐證。足
      徵被告自白竊盜情節，與事實相符，可以採信。
（二）被告連續於附表2 所示之時間、地點，以竊得之機車或不
      詳車號之機車做為犯案工具，或單獨或夥同真實年籍不詳
      綽號「佳佳」之成年女子，搶奪附表2 所示之7 名被害人
      財物等事實，業經其於本院審理時坦承屬實（本院94年1
      月14日、2 月25日、3 月30日、4 月29日、5 月4 日筆錄
      ），核與附表2 各項所示之7 名被害人癸○○、壬○○、
      甲○○、寅○○、戊○○、辛○○、丙○○○分別於警訊
      中指述渠等財物遭搶之情節相符（上開被害人警訊筆錄，
      均經被告同意引用為證據，依序見94年度偵字第5761號卷
      第13頁、93年度偵字第19729 號卷第11頁、93年度偵字第
      19190 號卷第14頁、93年度偵字第19729 號卷第12頁、94
      年度偵字第5088號卷第17頁、93年度偵字第18944 號卷第
      19頁、第21頁）。又警員依被告自白追贓結果，被害人癸○○遭搶奪之行動電話，確係由被告具名出售予不知情之
      陳宏儒，被害人戊○○遭搶奪之行動電話，亦係被告具名
      出售予不知情之高榮貴一節（詳如附表2 編號1 、編號5
      所示），亦經證人陳宏儒、高榮貴分別於警訊中陳明在卷
      （94年度偵字第5761號卷第15頁、94年度偵字第5088號卷
      第20頁，均已經被告同意引用為證據），並有被告出具之
      切結書、通聯紀錄各2 份附卷可稽（94年度偵字第5761號
      卷第17頁、第18頁、第19頁、94年度偵字第5088號卷第22
      頁、第23頁），此亦可佐證被告之自白屬實。此外，並有
      甲○○、戊○○出具之贓物領據共2 份（見93年度偵字第
      19190 號卷第16頁、94年度偵字第5088號卷第19頁），監
      視器翻拍被告搶奪甲○○之畫面照片2 張在卷可考（93年
      度偵字第19190 號卷第22頁、第23頁）。足認被告上揭搶
      奪自白，與事實相符，亦可採信。
（三）綜上，本件事證明確，被告竊盜、搶奪等犯行均堪認定，
      應依法論科。
二、核被告丑○○行竊附表1 之5 名被害人財物所為，均係犯刑
    法第320 條第1 項之普通竊盜罪，至其所犯如附表2 所示之
    7 件搶奪犯行，則係犯同法第325 條第1 項之普通搶奪罪。
    被告與真實年籍不詳綽號「佳佳」之成年女子，就附表2 編
    號5 之搶奪犯行間，有犯意聯絡及行為分擔，為共同正犯。
    被告先後5 次竊盜，7 件搶奪犯行，均時間緊接，所犯各為
    構成要件相同罪名，可見係分別基於竊盜或搶奪之概括犯意
    ，而反覆為之，應各依連續犯之規定以1 罪論，並均加重其
    刑。被告自始即計畫以竊得之贓車，作為行搶路人之工具，
    足認其所犯上開連續竊盜罪、連續搶奪罪2 罪間，有方法結
    果之牽連關係，為牽連犯，應依刑法第55條規定，從一重之
    連續搶奪罪處斷。檢察官雖僅就被告所犯附表1 編號2 之竊
    盜犯行，向本院聲請以簡易判決處刑，未敘及被告所為如附
    表1 編號1 、編號3 至編號5 所示之其餘4 件竊盜犯行，及
    附表2 各項所示之7 件搶奪犯行，惟該部分犯罪事實與已聲
    請簡易處刑之事實間，分別有連續犯、牽連犯之裁判上一罪
    關係，本院自均得併予審酌。
三、原審予以論罪科刑，雖非無見，惟未及審酌被告所為如附表
    1 編號1 、編號3 至編號5 所示之4 件竊盜犯行，及附表2
    各項所示之7 件搶奪犯行，自有違誤。檢察官執此指摘原判
    決不當，為有理由，應由本院予以撤銷改判；且本院斟酌本
    件犯罪情節，認無從依簡易程序宣告緩刑、得易科罰金之有
    期徒刑、拘役或罰金之刑，而改依通常程序審理，並自為第
    一審判決。爰審酌被告之前雖有多次違反肅清煙毒條例、違
    反麻醉藥品管理條例等前科，然此究係自戕性之犯罪，此外
    別無竊盜、搶奪等財產犯罪前科，有其臺灣高等法院被告前
    案紀錄表可稽，素行尚可，然其此次犯有多次竊盜、搶奪犯
    行，對被害人及社會造成之危害甚巨，被告犯罪之動機，無
    非為缺錢施用毒品所致，被告行竊、搶奪之手段，及其犯後
    坦承全部犯行等一切情狀，量處如主文所示之刑，以示懲儆
    。扣案機車鑰匙3 把均係被告所有，且為供其犯竊盜罪所用
    之物，此經被告陳明在卷，依刑法第38條第1 項第2 款規定
    沒收。
據上論斷，應依刑事訴訟法第455 條之1 第3 項、第452 條、第
369 條第1 項前段、第364 條、第299 條第1 項前段，刑法第28
條、第56條、第320 條第1 項、第325 條第1 項、第55條、第38
條第1 項第2 款，罰金罰鍰提高標準條例第1 條前段，判決如主
文。
本案經檢察官簡志祥到庭執行職務。
中　　華　　民　　國　　94　　年　　5 　　月　　18　　日
                  臺灣桃園地方法院刑事第八庭
                            審判長法　官　  曾家貽
                                  法  官    袁雪華
                                  法  官    陳彥宏
以上正本證明與原本無異
如不服本判決書應於送達後10日內向本院提出上訴狀
                                  書記官  　翁其良
中　　華　　民　　國　　94　　年　　5 　　月　　18　　日
        附表1竊盜（94簡上字第7號）
┌─┬─────┬──────┬──────┬────┬─────┐
│  │  時間    │地點        │行竊方式    │被害人  │竊得財物  │
├─┼─────┼──────┼──────┼────┼─────┤
│1 │93年6 月26│桃園縣桃園市│以應徵工作為│乙○○  │BENQ牌630 │
│  │日中午11時│力行路62號3 │名，趁乙○○│        │型行動電話│
│  │許        │樓          │不注意之際，│        │1 具（得手│
│  │          │            │徒手竊取    │        │後以500 元│
│  │          │            │            │        │代價，將行│
│  │          │            │            │        │動電話轉售│
│  │          │            │            │        │予不知情之│
│  │          │            │            │        │陳宏儒）  │
├─┼─────┼──────┼──────┼────┼─────┤
│2 │93年11月4 │桃園縣桃園市│持自備鑰匙啟│丁○○  │SEH-221號 │
│  │日上午11時│經國路、天祥│動輕機車後，│        │機車      │
│  │許        │三街路口    │予以竊取    │        │          │
├─┼─────┼──────┼──────┼────┼─────┤
│3 │93年11月17│桃園縣桃園市│以自備鑰匙啟│子○○  │TE3-675號 │
│  │日下午7時3│大興西路2段2│動機車後，予│        │機車      │
│  │0分許     │06號1 樓超商│以竊取      │        │          │
│  │          │旁          │            │        │          │
├─┼─────┼──────┼──────┼────┼─────┤
│4 │93年11月28│桃園縣桃園市│以自備鑰匙啟│林春生所│RAL-798號 │
│  │日中午12時│中山東路「好│動機車後，予│有，由游│機車      │
│  │許        │樂迪」ＫＴＶ│以竊取      │譁芮使用│          │
│  │          │旁          │            │        │          │
├─┼─────┼──────┼──────┼────┼─────┤
│5 │93年12月2 │桃園縣桃園市○○路邊停放之│己○○  │RG5-077號 │
│  │日中午12時│力行路5號前 │機車鑰匙漏未│        │機車      │
│  │許        │            │取下，加以發│        │          │
│  │          │            │動竊取      │        │          │
└─┴─────┴──────┴──────┴────┴─────┘
        附表2搶奪
┌─┬─────┬──────┬──────┬────┬─────┐
│  │  時間    │地點        │搶奪方式    │被害人  │搶得財物  │
├─┼─────┼──────┼──────┼────┼─────┤
│1 │93年10月初│桃園縣桃園市│騎乘不詳車號│癸○○  │手機1支   │
│  │某日中午  │中正路500號 │之機車，趁人│        │（序號：35│
│  │          │前          │不備之際徒手│        │0000000000│
│  │          │            │行搶，得手後│        │300、BANQ │
│  │          │            │再騎車逃逸  │        │廠牌、630 │
│  │          │            │            │        │型號，得手│
│  │          │            │            │        │後以300 元│
│  │          │            │            │        │代價，將行│
│  │          │            │            │        │動電話轉售│
│  │          │            │            │        │予不知情之│
│  │          │            │            │        │陳宏儒）  │
├─┼─────┼──────┼──────┼────┼─────┤
│2 │93年11月4 │桃園縣桃園市│騎乘不詳車號│壬○○  │皮包1 個（│
│  │日上午6時 │文中路746號 │之機車，趁人│        │內有提款卡│
│  │35分許    │前          │不備之際徒手│        │4 張，身分│
│  │          │            │行搶，得手後│        │證、駕照、│
│  │          │            │再騎車逃逸  │        │行照、重大│
│  │          │            │            │        │傷病卡、健│
│  │          │            │            │        │保卡各1 張│
│  │          │            │            │        │，現金600 │
│  │          │            │            │        │元）      │
├─┼─────┼──────┼──────┼────┼─────┤
│3 │93年11月17│桃園縣桃園市│騎乘TE3-675 │甲○○  │皮包1 個（│
│  │日晚間7 時│宏昌七街98號│號機車，趁人│        │內有信用卡│
│  │30分      │前          │不備之際徒手│        │、健保卡各│
│  │          │            │行搶，得手後│        │1張 ，現金│
│  │          │            │再騎車逃逸  │        │3000元）  │
├─┼─────┼──────┼──────┼────┼─────┤
│4 │93年11月18│桃園縣桃園市│騎乘不詳車號│寅○○  │背包1 個（│
│  │日上午11時│中正路782 號│之機車，趁人│        │內有身分證│
│  │30分許    │前          │不備之際徒手│        │、駕照、行│
│  │          │            │行搶，得手後│        │照、健保卡│
│  │          │            │再騎車逃逸  │        │、中英打執│
│  │          │            │            │        │照、會計執│
│  │          │            │            │        │照各1 張，│
│  │          │            │            │        │現金5000元│
│  │          │            │            │        │）        │
├─┼─────┼──────┼──────┼────┼─────┤
│5 │93年11月23│桃園縣桃園市│丑○○騎乘不│戊○○  │背包1個（ │
│  │日下午5時 │民生路、新生│詳車號重型機│        │內有美元10│
│  │許        │路口        │車，搭載姓名│        │0多元、新 │
│  │          │            │年籍不詳綽號│        │台幣2000多│
│  │          │            │「佳佳」之成│        │元、護照1 │
│  │          │            │年女子，行經│        │本、簽證及│
│  │          │            │前開地點，趁│        │華航公司空│
│  │          │            │人不備之際，│        │行證、身分│
│  │          │            │推由「佳佳」│        │證、印章、│
│  │          │            │徒手行搶，得│        │手機1支（ │
│  │          │            │手後再騎車逃│        │序號：3520│
│  │          │            │逸。        │        │0000000000│
│  │          │            │            │        │0、摩托羅 │
│  │          │            │            │        │拉廠牌）、│
│  │          │            │            │        │（得手後以│
│  │          │            │            │        │600 元代價│
│  │          │            │            │        │，將行動電│
│  │          │            │            │        │話轉售予不│
│  │          │            │            │        │知情之高榮│
│  │          │            │            │        │貴）      │
├─┼─────┼──────┼──────┼────┼─────┤
│6 │93年11月28│桃園縣桃園市│騎乘竊得之RA│辛○○  │背包1 個（│
│  │日晚間6 時│中正路、同德│L-798號贓車 │        │內有身分證│
│  │30分許    │二街交叉路口│，趁人不備之│        │1 張，手錶│
│  │          │            │際徒手行搶，│        │1 只，現金│
│  │          │            │得手後再騎車│        │1000餘元）│
│  │          │            │逃逸        │        │          │
├─┼─────┼──────┼──────┼────┼─────┤
│7 │93年12月1 │桃園縣桃園市│同上        │丙○○○│皮包1 個（│
│  │日下午2 時│同安街同安國│            │        │內有身分證│
│  │20分許    │小後門      │            │        │1 張、私章│
│  │          │            │            │        │1 枚，現金│
│  │          │            │            │        │600 餘元）│
└─┴─────┴──────┴──────┴────┴─────┘
